臺灣士林地方法院民事簡易判決
111年度士簡字第989號
原      告  蘇厚羽  

被      告  劉建廷  
訴訟代理人  劉貽淨  
上列當事人間因被告過失傷害案件（110年度審交簡字第382號）
，原告提起刑事附帶民事訴訟請求損害賠償事件（111年度審交
簡附民字第1號），經本院刑事庭裁定移送前來，本院於民國111
年12月1日言詞辯論終結，判決如下：
    主  文
被告應給付原告新臺幣壹拾捌萬壹仟壹佰零捌元，及自民國一一
一年一月二十三日起至清償日止，按週年利率百分之五計算之利
息。
原告其餘之訴駁回。
訴訟費用新臺幣壹仟肆佰肆拾元，其中新臺幣伍佰捌拾元由被告
負擔，其餘由原告負擔。
本判決原告勝訴部分得假執行，但被告如以新臺幣壹拾捌萬壹仟
壹佰零捌元預供擔保，得免為假執行。
原告其餘假執行之聲請駁回。
    事實及理由要領
一、原告主張：被告於民國110年1月2日20時20分許，騎乘車牌
    號碼000-000號機車，在臺北市○○區○○路000號前路邊暫停，
    欲左轉至對向路邊機車停車格停車時，因左轉彎未注意其他
    車輛，且未讓直行車先行，撞上原告騎乘車牌號碼000-000
    號機車（下稱系爭車輛），原告因而人車倒地，並受有肝臟
    撕裂傷、四肢多處擦傷等傷害，支出醫療費用新臺幣（下同
    ）4萬元（回診與中醫）、人工皮5,000元、保健營養品3萬
    元、修復費用10萬6,200元、3個月交通費用3萬6,000元（每
    月1萬2,000元），受有財物損失18萬7,400元（包含安全帽
    、鏡片、手機、牛仔褲、名片夾、包包、手套、手錶、外套
    、藍芽耳機）、3個月工作損失21萬元（每月7萬元），並精
    神慰撫金50萬元，乃依侵權行為之法律關係，提起本件訴訟
    等語，並聲明求為判決被告給付45萬元，及自起訴狀繕本送
    達翌日起至清償日止，按週年利率5％計算之利息，且願供擔
    保請准宣告假執行。
二、被告則以：對鑑定結果無意見，系爭車禍如是被告要負責的被告沒有意見，但原告主張的交通費用、工作損失，並無相關憑證，營業額請求部分也是原告自己繕打的，也無證據，醫藥費的請求，是中醫，但也無中醫就診紀錄，補品的需求是哪些，各項的請求均無單據，至於精神賠償，也不清楚其主張的標準是什麼，被告探望原告時，原告自稱其有憂鬱症，所以其於本案主張的創傷之精神損害情況，是否與本案有關連。車損部分，也是原告自己開立的報價單，並無車行的單據，車齡也超過十年，也應有折舊的問題等語，資為抗辯，並聲明求為判決駁回原告之訴，如受不利判決，願供擔保請准宣告免為假執行。
三、本院得心證之理由
　　本件原告主張其於上開時地發生系爭車禍而受有傷害及財損
    等事實，已據其提出診斷證明書、照片等件為證，經核與本
    院110年度審交簡字第382號刑事判決書相符，且為被告所不
    爭執，堪信為真。惟被告以上開情詞置辯，茲審認如下：
(一)按因故意或過失，不法侵害他人之權利者，負損害賠償責任
    。汽車、機車或其他非依軌道行駛之動力車輛，在使用中加
    損害於他人者，駕駛人應賠償因此所生之損害。不法侵害他
    人之身體或健康者，對於被害人因此喪失或減少勞動能力，
    或增加生活上之需要時，應負損害賠償責任。不法侵害他人
    之身體、健康、名譽、自由、信用、隱私、貞操，或不法侵
    害其他人格法益而情節重大者，被害人雖非財產上之損害，
    亦得請求賠償相當之金額。不法毀損他人之物者，被害人得
    請求賠償其物因毀損所減少之價額。應付利息之債務，其利
    率未經約定，亦無法律可據者，週年利率為百分之5。民法
    第184條第1項前段、第191條之2前段、第193條第1項、第19
    5條第1項前段、第196條、第203條分別定有明文。次按物被
    毀損時，被害人除得依民法第196條請求賠償外，並不排除
    民法第213條至第215條之適用。依民法第196條請求賠償物
    被毀損所減少之價額，得以修復費用為估定之標準，但以必
    要者為限（例如︰修理材料以新品換舊品，應予折舊）（最
    高法院77年度第9次民事庭會議決議參照）。又不法侵害他
    人之人格權，被害人受有非財產上損害，請求加害人賠償相
    當金額之慰撫金時，法院對於慰撫金之量定，應斟酌實際加
    害情形、所造成之影響、被害人痛苦之程度、兩造之身分地
    位經濟情形及其他各種狀況，以核定相當之數額。再按，汽
    車行駛時，駕駛人應注意車前狀況及兩車並行之間隔，並隨
    時採取必要之安全措施，不得在道路上蛇行，或以其他危險
    方式駕車。道路交通安全規則第94條第3項定有明文。
(二)經查，觀諸原告所提出之臺北市車輛行車事故鑑定會鑑定意
    見書，其鑑定意見為：「一、甲○○騎乘LPB-396號普通重型
    機車（A車）：向左轉向未注意其他車輛。（肇事原因）二
    、乙○○騎乘069-ERA號普通重型機車（B車）：（無肇事因素
    ）」等內容（見本院卷第103頁），上開鑑定內容，業已參
    酌路口監視器影像之車禍過程，亦合於前引道路交通安全規
    則之規範，是上開鑑定結果認被告為肇事原因，應可採信。
(三)茲就原告上開請求審認如下：
　1.就醫療費用部分：原告因被告之侵權行為致其身體受有傷害
    ，至臺北榮民總醫院就診，支出7,448元，有卷附之診斷證
    明書、收據等件為憑（見本院卷第39至45頁），核屬治療上
    之必要支出，是原告此部分請求，應屬可採；又原告因系爭
    車禍受有創傷後壓力症，衡與系爭車禍間有因果關係，是其
    至振興醫院身心治療科就診，支出8,780元，有卷附之診斷
    證明書、明細表等件為憑（見本院卷第49至52頁），核屬治
    療上之必要支出，是原告此部分請求，亦屬可採，逾上開範
    圍之請求，原告則未提出何單據以證明有其他部分支出，難
    認有據。
　2.就人工皮、保健營養品部分：原告就此部分請求均未提出相
    關單據或事證供參，是原告此部分請求，尚無可採。
　3.就修復費用部分：據原告所提之估價單（見本院卷第53、53
    -1頁），其修復費用為10萬6,200元，其中工資1萬2,800元
    、零件9萬3,400元，然而以新零件更換舊零件之零件折舊部
    分非屬必要費用，應予扣除，依行政院所頒固定資產耐用年
    數表及固定資產折舊率表之規定，機械腳踏車耐用年數為3
    年，依定率遞減法每年應折舊千分之536，惟折舊累積額總
    合不得超過該資產成本原額之十分之九，且參酌營利事業所
    得稅查核準則第95條第6項規定「固定資產提列折舊採用平
    均法或定率遞減法者，以1年為計算單位，其使用期間未滿1
    年者，按實際使用之月數相當於全年之比例計算之，不滿1
    月者，以1月計」而為計算。茲查，系爭車輛係於98年9月15
    日出廠使用（補充資料表僅記載出廠年月，未載明出廠日，
    依法推定為該月15日），有偵查卷所附補充資料表附卷可稽
    （見偵卷第37頁），算至本件事故發生時之110年1月2日，
    系爭車輛使用已逾耐用年數，是原告就零件部分，所得請求
    被告賠償之範圍，扣除折舊之後，應以9,340元為限（計算
    式詳附表，惟折舊累積額總合不得超過該資產成本原額之十
    分之九，元以下四捨五入），加上非屬零件之工資1萬2,800
    元，合計為2萬2,140元。
  4.就交通費用部分：原告因系爭車禍受有肝臟撕裂傷、四肢多
    處擦傷之傷害，此部位之傷害固然可認對於移動上有所不便
    ，然原告未提出相關單據或事證供參，亦未提出其計算每次
    費用之標準為何，是原告此部分請求，尚無可採。
　5.就財物損失部分：原告未能舉何事證資料以證明原購買安全
    帽、鏡片、手機、牛仔褲、名片夾、包包、手套、手錶、外
    套、藍芽耳機之購買日期、金額為何，而無從據以計算折舊
    ，然上開物品之損壞與需重購，亦屬事實。基此，本院依民
    事訴訟法第222條第2項之規定，依卷內現有事證資料，認原
    告就此部分所得請求賠償之金額以相當於折舊後之十分之一
    即1萬8,740元為妥適，逾此範圍之請求，即無可採。
　6.就工作損失部分：稽諸臺北榮民總醫院診斷證明書，其醫師
    囑言記載：「宜休養並避免劇烈活動至少一個月」等內容，
    故原告所受無法工作之損失應以一個月為限，又原告未就月
    薪7萬元盡舉證之責，則應以行政院勞動部發布，自110年1
    月1日起實施，每月基本工資2萬4,000元，計算原告之工作
    損失為2萬4,000元，逾此則無可採。
　7.就精神慰撫金部分：本院衡諸被告侵權行為之手段、方式、
    所造成之傷害及其程度，復參酌兩造之年齡、智識、侵權行
    為情況等一切情狀，本院認原告請求非財產上損害即精神慰
    撫金以10萬元為妥適，超過部分之請求，即無可採。
四、從而，原告依上開法律關係，訴請被告給付18萬1,108元（
    計算式：7,448＋8,780＋2萬2,140＋1萬8,740＋2萬4,000＋10萬＝
    18萬1,108），及自起訴狀繕本送達翌日即111年1月23日（
    見附民卷第7頁）起至清償日止，按週年利率5％計算之利息
    ，為有理由，應予准許，逾此範圍之請求，則無理由，應予
    駁回，此部分假執行之聲請，失所附麗，併予駁回。
五、本件事證已臻明確，兩造其餘主張等攻擊防禦方法，核與判
    決結果不生影響，爰不一一論述。
六、本件原告勝訴部分，係就民事訴訟法第427條第1項適用簡易
    程序所為被告部分敗訴之判決，依民事訴訟法第389條第1項
    第3款規定，應依職權宣告假執行，原告之聲請不另准駁，
    但被告聲明願供擔保，請准免為假執行，尚無不合，爰諭知
    相當擔保金准許之。又原告請求之給付，除車輛修復費用、
    財物損失、交通費用部分外，係刑事附帶民事訴訟經刑事庭
    裁定移送前來，依法免納裁判費，附此敘明。至原告請求車
    輛修復費用、財物損失、交通費用部分，非屬附帶民事部分
    ，依職權確定訴訟費用為1,440元（第一審裁判費），其中5
    80元應由被告負擔，其餘由原告負擔。
中　　華　　民　　國　　111 　年　　12　　月　　15　　日
                  士林簡易庭  法  官  楊峻宇
以上為正本係照原本作成。
如不服本判決，應於判決送達後20日內向本庭提出上訴狀。（須
按他造當事人之人數附繕本）。 
中　　華　　民　　國　　111 　年　　12　　月　　15　　日
                              書記官  蘇彥宇  
附表
-----
折舊時間           金額
第1年折舊值        93,400×0.536=50,062
第1年折舊後價值    93,400-50,062=43,338
第2年折舊值        43,338×0.536=23,229
第2年折舊後價值    43,338-23,229=20,109
第3年折舊值        20,109×0.536=10,778
第3年折舊後價值    20,109-10,778=9,331